臺灣桃園地方法院刑事判決　　　　　　　　　　　　　九十年度易字第二八七六號
　　公　訴　人　臺灣桃園地方法院檢察署檢察官
　　被　　　告　乙○○
右列被告因妨害公務等案件，經檢察官提起公訴（九十年度偵字第一一八七一號），
本院判決如左：
    主  文
乙○○傷害人之身體，處有期徒刑伍月，如易科罰金以參佰元折算壹日。又於公務員
依法執行職務時，當場侮辱，處拘役貳拾日，如易科罰金以參佰元折算壹日。
    事  實
一、乙○○與甲○○係住於桃園縣平鎮市○○路六十巷一帶之鄰居，於民國九十年七
    月十八日二十時十分許，酒後至鄰居甲○○位於游泳路六十巷十四號住處門口吵
    鬧，並徒手推翻甲○○所有放於門口之機車（此部分未據告訴），甲○○乃電請
    桃園縣警察局平鎮分局龍岡派出所派警前來處理，該派出所警員楊宏升據報前往
    上址。詎乙○○明知警員楊宏升是到現場依法執行職務之公務員，在楊宏升詢其
    為何酒後打人時，竟當場公然以「他媽的」之穢語侮辱執行公務之警員楊宏升（
    公然侮辱楊宏升個人部分，未據告訴）。嗣楊宏升請其隨同回派出所處理，不意
    乙○○竟另行起意，對楊宏升施強暴行為，動手毆打正在執行職務之警員楊宏升
    ，並拉扯楊宏升所著之制服，致楊宏升之警察制服衣領掉落，損壞楊宏升之警察
    制服（毀損部分未據告訴），同時造成楊宏升之右頸部二條瘀青10×0.5公分、
    左上臂內側瘀青14×4公分等傷害。
二、案經桃園縣警察局平鎮分局報告暨楊宏升訴由台灣桃園地方法院檢察署檢察官偵
    查起訴。
    理  由
一、訊據被告乙○○坦承在告訴人楊宏升據報前往現場處理時，對告訴人楊宏升口出
    穢語「他媽的」，及拉扯告訴人，造成告訴人受有右述之傷害一情不諱，惟辯稱
    ：沒有侮辱告訴人楊宏升之意思，只是口頭禪云云。惟查，右揭犯罪事實，除業
    據被告坦承如前，核與告訴人之指述及證人甲○○之證述情節相符，並有新永和
    醫院診斷證明書一紙（參偵卷第十頁）、告訴人受傷後照片六張（參偵卷第十二
    至十五頁）附卷可稽。是本件事證明確，被告犯行，洵堪認定。
二、核被告於公務員楊宏升依法執行職務時，當場侮辱之行為，所為係犯刑法第一百
    四十條第一項侮辱公務員罪；又對於公務員楊宏升依法執行職務時，毆打楊宏升
    ，施強暴，則犯同法第一百三十五條第一項之罪；另被告施強暴致員警楊宏升受
    傷，所為係犯刑法第二百七十七條第一項之傷害罪。被告傷害執行職務之楊宏升
    之目的在妨害其公務之執行，是其所犯刑法第一百三十五條第一項之對於執行職
    務公務員施強暴罪及第二百七十七條第一項之傷害罪，有方法目的之牽連關係，
    應從一重之傷害罪處斷。而被告所犯侮辱公務員罪，及傷害罪，犯意各別、行為
    互殊，應分論併罰之。爰審酌被告舉止囂張、目無法紀，所為已危害執法警員之
    人身安全，惡性非輕等一切情狀，分就所犯二罪量處如主文所示之刑，及諭知易
    科罰金之折算標準。
據上論斷，應依刑事訴訟法第二百九十九條第一項前段，刑法第一百三十五條第一項
、第一百四十條第一項、第二百七十七條第一項、第五十五條、第四十一條第一項前
段，罰金罰鍰提高標準條例第一條前段、第二條，判決如主文。
本案經檢察官張立中到庭執行職務
中      華      民      國    九十一    年      二      月      七      日
                                      臺灣桃園地方法院刑事第二庭
                                          審判長法  官王  兆  飛
                                                法  官  曾  正  耀
                                                法  官  李  桂  英
右正本證明與原本無異。
如不服本判決，應於判決送達後十日內向本院提出上訴狀( 應附繕本 )，上訴於臺灣
高等法院。
                                                書記官  梁  麗  雲
中      華      民      國    九十一    年      二      月      八      日
附錄本判決論罪科刑依據之法條：
刑法第一百三十五條
對於公務員依法執行職務時，施強暴脅迫者，處三年以下有期徒刑、拘役或三百元以
下罰金。
意圖使公務員執行一定之職務或妨害其依法執行一定之職務或使公務員辭職而施強暴
脅迫者亦同。
犯前二項之罪，因而致公務員於死者，處無期徒刑或七年以上有期徒刑；致重傷者，
處三年以上、十年以下有期徒刑。
刑法第二百七十七條
傷害人之身體或健康者，處三年以下有期徒刑，拘役或一千元以下罰金。
犯前項之罪，因而致人於死者，處無期徒或七年以上有期徒刑，致重傷者，處三年以
上、十年以下有期徒刑。
刑法第一百四十條
於公務員依法執行職務時當場侮辱或對於其依法執行之職務公然侮辱者，處六月以下
有期徒刑、拘役或一百元以下罰金。
